【裁判字號】    90,易,597
【裁判日期】    900517
【裁判案由】    賭博
【裁判全文】
臺灣彰化地方法院刑事判決                            九十年度易字第五九七號
    公  訴  人  臺灣彰化地方法院檢察署檢察官
    被      告  甲○○
右列被告因賭博案件，經檢察官聲請簡易判決處刑（九十年度偵字第一五八四號），
本院認應適用通常程序審判，判決如左：
    主      文
甲○○連續意圖營利，聚眾賭博，處有期徒刑參月，如易科罰金，以參佰元折算壹日
。
扣案之賭具象棋壹付及骰子壹顆均沒收。
    事      實
一、甲○○基於意圖營利之概括犯意，自民國九十年一月三十日晚間起（起訴書誤載
    為九十年一月三十一日）至同年月三十一日止，連續提供其坐落彰化縣鹿港鎮郭
    厝巷三十二號房屋為賭博場所，聚集不特定之多數人以其所有之象棋為賭具賭博
    財物，其賭博方法為每人分四支象棋，輪流作莊，比大小論輸贏，每次輸贏新台
    幣（以下同）二百元不等，並約定抽頭方法為賭客每賭完一次，即由甲○○抽頭
    五十至一百元。嗣於九十年一月三十一日晚上九時許，為警當場查獲甲○○聚集
    蔡天敏、黃建發、郭火旺、郭加榮、郭庭培及蔡天修（蔡天敏等六人均依社會秩
    序維護法另案辦理）等六人在上址賭博財物，並扣得甲○○所有之賭具象棋一付
    及骰子一顆。
二、案經彰化縣警察局鹿港分局報請臺灣彰化地方法院檢察署檢察官偵查起訴。
    理      由
一、訊據被告甲○○矢口否認前揭犯行，辯稱：係他們贏錢後出錢要我幫他們買東西
    ，我並沒有抽頭云云。惟查，被告於警訊中即坦承：我從昨日三十日開始聚賭，
    抽頭每次以五十元至一百元不等，抽頭金三千元我已經花完了等語，核與參與賭
    博之蔡天敏、黃建發、郭火旺、郭加榮、郭庭培及蔡天修所為供述相符，並有照
    片二張及扣案之賭具象棋一付、骰子一顆可稽，是以被告所辯顯係事後飾卸之詞
    ，不足採信，本件事證已臻明確，被告犯行堪予認定。
二、核被告所為，係犯刑法第二百六十八條前段之意圖營利供給賭博場所罪及同條後
    段之意圖營利聚眾賭博罪。其先後數次意圖營利供給賭博場所及聚眾賭博等犯行
    ，時間緊接，方法相同，觸犯同一構成要件之罪，顯係基於概括犯意為之，均應
    依刑法第五十六條連續犯規定，分別論以一罪，並加重其刑。被告所為連續意圖
    營利供給賭博場所及意圖營利聚眾賭博之犯行，乃係基於一個賭博犯意之決定，
    達成同一犯罪之各個舉動，屬法律概念之一行為，是其一行為觸犯上開二罪名，
    應依刑法第五十五條想像競合犯規定，從一情節較重之連續聚眾賭博罪處斷。爰
    審酌被告犯罪之動機、目的、手段、所生危害、犯罪所得及犯罪後態度等一切情
    狀，量處如主文所示之刑，並諭知易科罰金之折算標準，以示儆懲。扣案之賭具
    象棋一付及骰子一顆均係被告所有並供犯罪所用之物，業據被告供承在卷，爰併
    依法宣告沒收。至於扣案之賭資一萬一千元，係賭客蔡天敏等人所有，前揭賭客
    並非觸犯刑法第二百六十六條第一項前段賭博罪，自不得依同條第二項，將彼等
    所有之賭資宣告沒收，併予敘明。
據上論斷，應依刑事訴訟法第四百五十二條、第二百九十九條第一項前段，刑法第二
百六十八條、第五十六條、第五十五條、修正後第四十一條第一項前段、第三十八條
第一項第二款，罰金罰鍰提高標準條例第一條前段、第二條，判決如主文。
中      華      民      國    九十      年      五      月     十七     日
                                臺灣彰化地方法院刑事第二庭
                                    法      官   石  馨  文
右正本證明與原本無異。
如不服本判決，應於送達後十日內向本院提出上訴狀(須附繕本)。
                                    法院書記官   王  振  州
中      華      民      國    九十      年      五      月     十八     日
刑法第二百六十八條
意圖營利，供給賭博場所或聚眾賭博者，處三年以下有期徒刑，得併科三千元以下罰
金。


司法院資訊處製作；財團法人民間司法改革基金會備份。
